【裁判字號】    97,易,1881
【裁判日期】    971125
【裁判案由】    竊盜
【裁判全文】
臺灣彰化地方法院刑事判決              97年度易字第1881號
公  訴  人  臺灣彰化地方法院檢察署檢察官
被      告  丁○○
                    弄14號
上列被告因竊盜案件，經檢察官提起公訴（97年度偵字第8934號
），本院判決如下：
    主  文
丁○○所犯如附表所示陸罪，各處如附表主文欄所示之刑。應執
行有期徒刑拾壹月。
    事  實
一、丁○○分別基於意圖為自己不法所有之竊盜犯意，先後於如
    附表編號一至六所示之時間，騎乘車牌號碼YGL－082號機車
    ，前往如附表編號一至六所示之地點，其中如附表編號三、
    四、五所示各次，並攜帶其所有客觀上具有危險性，足供兇
    器使用之鐵鋸各1把（未經扣案）前往，先後分別竊取如附
    表「犯罪方法及竊取物品」欄所示之物品得手，其後均將所
    竊取之物品，變賣予真實姓名不詳之流動資源回收商，得款
    均供己花用。嗣於民國97年9月9日為警依據彰化縣員林鎮○
    ○里○○路543巷路口之監視器影像，循線查獲如附表編號
    一之竊盜犯行，丁○○則在有偵查犯罪職權之公務員發覺其
    如附表編號二至六所示之犯罪前，主動向彰化縣警察局員林
    分局員警自首該5次犯罪而接受裁判。
二、案經彰化縣警察局員林分局報告臺灣彰化地方法院檢察署檢
    察官偵查起訴。
    理  由
一、本件為刑事訴訟法第376條第2款所列案件，依同法第284條
    之1規定，由法官獨任審判，先予敘明。
二、按被告以外之人於審判外之言詞或書面陳述，除法律有規定
    者外，不得作為證據，刑事訴訟法第159條第1項固有明文。
    惟被告以外之人於審判外之陳述，雖不符刑事訴訟法第159
    條之1至第159條之4規定（得為證據之情形），而經當事人
    於審判程序同意作為證據，法院審酌該言詞陳述或書面陳述
    作成時之情況，認為適當者，亦得為證據。刑事訴訟法第15
    9條之5第1項定有明文。本案被告丁○○對於檢察官所提證
    人丙○○（被害人員林鎮公所之職員）、甲○○、戊○○、
    乙○○（被害人員林鎮藤山生態園區公業之管理員）及己○
    ○等之警詢筆錄，屬被告以外之人於審判外之言詞陳述，均
    同意作為證據；且本院審酌上揭言詞陳述作成時之情況，均
    無不適當之情事，復與本案待證事實具有關聯性，故均得作
    為證據。
三、訊據被告對於上揭犯罪事實均坦承不諱，核與證人丙○○、
    、甲○○、戊○○、乙○○及己○○於警詢指述之情節相符
    ，並有車牌號碼YGL－082號機車車籍查詢資料1紙、路口監
    視器翻拍照片2張及現場蒐證照片12張附卷可稽。足認被告
    之自白與事實相符，可以採信。本案事證明確，被告上揭6
    次竊盜犯行，均堪予認定。
四、按刑法第321條第1項第3款之攜帶兇器竊盜罪，係以行為人
    攜帶兇器竊盜為其加重條件，此所謂兇器，其種類並無限制
    ，凡客觀上足以對人之生命、身體、安全構成威脅，具有危
    險性之兇器均屬之，且只須行竊時攜帶此種具有危險性之兇
    器為已足，並不以攜帶之初有行兇之意圖為必要（最高法院
    79年度台上字第5253號判例參照）。本案被告於為附表編號
    三、四、五之竊盜行為時，均攜帶鐵鋸前往作為鋸斷鐵鍊之
    器械，該等鐵鋸雖均未經扣案，而無從勘驗，但從其既能鋸
    斷鐵鍊一節觀之，足見該等鐵鋸質地堅硬，且鋸齒銳利，如
    以之割鋸人之身體，顯將對人之生命、身體、安全造成重大
    之危險，自屬兇器，可資認定。
五、論罪科刑部分：
  (一)核被告就附表編號一、二、六部分所為，均係犯刑法第320
    條第1項之竊盜罪，就附表編號三、四、五部分所為，均係
    犯刑法第321條第1項第3款之攜帶兇器竊盜罪。其上揭3次竊
    盜及3次加重竊盜之犯行間，犯意各別，應予分論併罰。
  (二)被告在有偵查犯罪職權之公務員發覺其如附表編號二至六所
    示之犯罪前，主動向員警自首並接受裁判一情，有被告97年
    9月9日之警詢筆錄在卷可參（見警卷第2至6頁）。按此，對
    被告本案附表編號二至六所為各罪，爰均依刑法第62條前段
    規定減輕其刑。
  (三)爰審酌被告前有公共危險（酒後駕車）之犯罪前科【不構成
    累犯】，有臺灣高等法院被告前案紀錄表在卷可按，素行不
    佳；其身心健全，且正值盛年，雖因失業窘於生活，但其不
    思積極以正當方法謀生，而以偷竊方式多次竊取他人財物變
    賣供己花用，無視法紀，損及他人之財產權，並破壞社會之
    安寧秩序，所為仍有可議；惟念及被告於犯後坦承犯行，犯
    後態度尚佳，以及自首如附表編號二至六所示之犯行，予以
    減輕其刑等被告之品行、生活狀況、犯罪之動機、目的、手
    段、所生危害及犯後態度等一切情狀，分別量處如附表主文
    欄所示之刑，併定如主文所示之應執行刑。檢察官於起訴書
    就附表編號二部分求處有期徒刑2月、就附表編號三至五部
    分各求處有期徒刑3月，及就附表編號六部分求處有期徒刑2
    月部分，本院認均屬適當，爰分別量處如求處之刑度。至於
    檢察官於起訴書就附表編號一部分求處有期徒刑4月，及就
    應執行刑求處1年2月部分，本院審酌上情，認尚屬過重，爰
    不予採納。
  (四)被告用以竊取附表編號三、四、五所示鐵鍊所使用之鐵鋸各
    1把，雖為被告所有供犯罪所用之物，但因被告已將其丟棄
    ，業據其陳明在卷，且未經扣案，又不能證明仍然存在，為
    免執行時之困擾，爰均不予以宣告沒收。
據上論斷，應依刑事訴訟法第284條之1、第299條第1項前段，刑
法第320條第1項、第321條第1項第3款、第62條前段、第51條第5
款，刑法施行法第1條之1第1項、第2項前段，判決如主文。
本案經檢察官謝雨青到庭執行職務。
中    華    民    國    97    年    11    月    25    日
                        刑事第八庭    法  官  陳銘壎
以上正本證明與原本無異。
如不服本判決應於收受送達後10日內向本院提出上訴書狀，並應
敘述具體理由; 其未敘述上訴理由者，應於上訴期間屆滿後20日
內向本院補提理由書 (均須按他造當事人之人數附繕本)「切勿
逕送上級法院」。
告訴人或被害人對於判決如有不服具備理由請求檢察官上訴者，
其上訴期間之計算係以檢察官收受判決正本之日期為準。
中    華    民    國    97    年    11    月    25    日
                                      書記官  楊筱惠
附錄本案論罪科刑法條全文：
中華民國刑法第320條第1項
意圖為自己或第三人不法之所有，而竊取他人之動產者，為竊盜
罪，處5年以下有期徒刑、拘役或5百元以下罰金。
中華民國刑法第321條第1項
犯竊盜罪而有左列情形之一者，處6月以上、5年以下有期徒刑：
一  於夜間侵入住宅或有人居住之建築物、船艦或隱匿其內而犯
    之者。
二  毀越門扇、牆垣或其他安全設備而犯之者。
三  攜帶兇器而犯之者。
四  結夥三人以上而犯之者。
五  乘火災、水災或其他災害之際而犯之者。
六  在車站或埠頭而犯之者。
附表：
┌──┬────┬────┬──────────────┬────────┐
│編號│犯罪時間│犯罪地點│   犯罪方法及竊取物品       │   主   文      │
├──┼────┼────┼──────────────┼────────┤
│一  │97年5月 │彰化縣員│丁○○騎乘車牌號碼YGL－082號│丁○○竊盜，處有│
│    │28日（起│林鎮大明│機車，至前揭地點徒手竊取員林│期徒刑貳月。    │
│    │訴書誤載│里大饒路│鎮公所所有之白鐵護欄2支（價 │                │
│    │為25日）│543巷巷 │值共約新台幣《下同》1000元）│                │
│    │上午10時│口      │，得手後以150元之價格，變賣 │                │
│    │40分許  │        │予姓名不詳之流動資源回收商。│                │
├──┼────┼────┼──────────────┼────────┤
│二  │97年6月 │彰化縣社│丁○○騎乘車牌號碼YGL－082號│丁○○竊盜，處有│
│    │底某日下│頭鄉社石│機車，至前揭地點徒手竊取沈炯│期徒刑貳月。    │
│    │午4時許 │路760巷 │雄所有之鋼筋1批（重約65公斤 │                │
│    │        │187號左 │），得手後以700元之價格，變 │                │
│    │        │後方建築│賣予姓名不詳之流動資源回收商│                │
│    │        │工地    │。                          │                │
├──┼────┼────┼──────────────┼────────┤
│三  │97年7月 │彰化縣社│丁○○騎乘車牌號碼YGL－082號│丁○○攜帶兇器竊│
│    │中旬某日│頭鄉中山│機車，攜帶其所有客觀上具有危│盜，處有期徒刑│
│    │上午9時 │路1段225│險性，足供兇器使用之鐵鋸1把 │月。            │
│    │許      │號旁空地│，至前揭地點，以該鐵鋸鋸斷鐵│                │
│    │        │        │鍊之方式，竊取戊○○所有之鐵│                │
│    │        │        │鍊1條（價值約1000元），得手 │                │
│    │        │        │後以120元之價格，變賣予姓名 │                │
│    │        │        │不詳之流動資源回收商。      │                │
├──┼────┼────┼──────────────┼────────┤
│四  │97年7月 │彰化縣員│丁○○騎乘車牌號碼YGL－082號│丁○○攜帶兇器竊│
│    │中旬某日│林鎮林厝│機車，攜帶其所有客觀上具有危│盜，處有期徒刑│
│    │下午2時 │里員南路│險性，足供兇器使用之鐵鋸1把 │月。            │
│    │許      │藤山生態│，至前揭地點，以該鐵鋸鋸斷鐵│                │
│    │        │園區後方│鍊之方式，竊取藤山生態園區公│                │
│    │        │        │業所有之鐵鍊1條（價值約1000 │                │
│    │        │        │元），得手後以120元之價格， │                │
│    │        │        │變賣予姓名不詳之流動資源回收│                │
│    │        │        │商。                        │                │
├──┼────┼────┼──────────────┼────────┤
│五  │97年7月 │彰化縣員│丁○○騎乘車牌號碼YGL－082號│丁○○攜帶兇器竊│
│    │20日下午│林鎮林厝│機車，攜帶其所有客觀上具有危│盜，處有期徒刑│
│    │3時許   │里員南路│險性，足供兇器使用之鐵鋸1把 │月。            │
│    │        │藤山生態│，至前揭地點，以該鐵鋸鋸斷鐵│                │
│    │        │園區旁錦│鍊之方式，竊取藤山生態園區公│                │
│    │        │山橋    │業所有之鐵鍊1條（價值約1000 │                │
│    │        │        │元），得手後以120元之價格， │                │
│    │        │        │變賣予姓名不詳之流動資源回收│                │
│    │        │        │商。                        │                │
├──┼────┼────┼──────────────┼────────┤
│六  │97年8月 │彰化縣永│丁○○騎乘車牌號碼YGL－082號│丁○○竊盜，處有│
│    │20日上午│靖鄉竹仔│機車，至前揭地點徒手竊取蕭精│期徒刑貳月。    │
│    │9時許   │腳段福興│忠所有之鋼筋1批（重約70公斤 │                │
│    │        │小段439 │），得手後以700元之價格，變 │                │
│    │        │號      │賣予姓名不詳之流動資源回收商│                │
│    │        │        │。                          │                │
└──┴────┴────┴──────────────┴────────┘


司法院資訊處製作；財團法人民間司法改革基金會備份。
